# 请教几种业务收入确认和成本结转的问题

提问人：yqxuyu 时间：2020-06-21 23:27:00
请教陈版，关于拟IPO企业收入确认和成本结转时点和金额的问题，有一些拿不准的地方。从事财务的年限较短，比较白话，望见谅。 1 、设备销售与安装类：背景：合同通常规定验收阶段支付90%，10%作质保金，运行满一年后支付。会计政策：目前采用终验法，在安装调试完成取得甲方的验收单后，按合同金额全额确认收入同时结转成本，根据过往经验计提预计负债。问题：上述处理是否准确？ 2 、土建类：背景：合同总价通常包括暂列金，每月根据项目实际进度提交结算申请，甲方拿到结算申请后拟定各期支付金额。项目竣工后甲方出于减少折旧计提的考虑，往往会拖着不做最终的工程审计。项目的周期较短，通常在一年以内。项目实际开展中，通常存在增量和减量，对于增量会有补充协议，对于减量通常没有。会计政策：采用终验法确认收入，在取得竣工报告后确认收入，同时结转成本。对于增量，视作独立的合同，单独确认。问题：取得竣工报告后收入确认的金额选择（如合同金额、合同金额-暂列金、已结算金额或者取其中低值等）。 3 、技术服务类背景：为甲方出具用于申请的专项报告，报告需要出具多期，甲方每期取得报告后支付部分款项，最终申请通过后支付剩余款项（如共 4 期，每期20%，申请通过20%）。成本存在前期高、后期低的特点。会计政策：按照合同约定完成标的义务后确认收入，同时结转成本。问题：每期应确认收入的金额为合同款的25%还是20%？进行中项目的累计成本按预算成本*已取得收入的比重进行估计是否合理。

回答人：chenyiwei
由于背景描述较为简单，只能依据一般常识性理解简单说明：
1 、设备销售与安装类：除非可明确将设备销售和安装分解为两项履约义务，一般在验收（视情况可能为初验或终验）时确认全部收入，同时质保金确认为合同资产。对合同约定的保证性质保义务确认预计负债。
2 、土建类：一般属于在一段时间内确认收入，如果周期较短，也可以简化为在完工验收时一次性确认收入。对于增减量问题，参考新收入准则下合同变更的相关规定处理。
3 、技术服务类：需确定这是在一个时点履行还是在一段时间内履行。每期确认收入的金额取决于对合同总价分摊到单项履约义务以及可变对价等因素的考虑。